【裁判字號】    91,交聲,901
【裁判日期】    920207
【裁判案由】    違反道路交通管理處罰條例聲明異議
【裁判全文】
臺灣臺北地方法院交通事件裁定                    九十一年度交聲字第九０一號
    原處分機關  台北市交通事件裁決所
    異  議  人
    即受處分人  甲○○  女  六十二歲（民國○○○年○○月○日生）
右列受處分人因違反道路交通管理處罰條例案件，對於台北市交通事件裁決所中華民
國九十一年六月二十日所為之處分（原處分案號：北市裁三字第駕裁二二－ＡＴ00
00000號、北市裁三字第車裁二二－ＡＴ0000000號），聲明異議，本院
裁定如左：
    主      文
異議均駁回。
    理      由
一、按交岔路口十公尺內，不得臨時停車；禁止臨時停車處所不得停車，道路交通安
    全規則第一百十一條第一項第二款、第一百十二條第一項第一款分別定有明文。
    而汽車駕駛人在禁止臨時停車處所停車者，處新台幣（下同）六百元以上一千二
    百元以下罰鍰，復為道路交通管理處罰條例第五十六條第一項第一款所明定。再
    逕行舉發違反道路交通管理事件，經汽車所有人依通知單之應到案日期前到案，
    並告知違規駕駛人姓名、身分證統一編號及住址者，處罰機關應即另行通知違規
    駕駛人到案依法處理；逾應到案日期，處罰機關應依道路交通管理處罰條例第八
    十五條第三項規定處罰該汽車所有人，亦為違反道路交通管理事件統一裁罰標準
    及處理細則（於民國九十一年九月一日後該法之名稱已修正為違反道路交通管理
    事件統一裁罰基準及處理細則，下稱處理細則）第二十四條所明定。又行為人如
    係駕駛小型車在交岔路口十公尺內之禁止臨時停車處所違規停車為警舉發，而在
    舉發通知單上所載之應到案日期前聽候裁決，經主管機關調查後仍認定其有違規
    停車之行為者，依處理細則第四十四條第一項及違反道路交通管理事件統一裁罰
    標準表（於九十一年九月一日後，其名稱已修正為違反道路交通管理事件統一裁
    罰基準表，下稱基準表）之規定，需對該違規停車之行為人處以九百元之罰鍰。
    末以逕行舉發汽車違反道路交通管理處罰條例第五十六條規定，駕駛人不在場或
    未能將車輛移置者，每逾二小時，得連續舉發之，此於前開處理細則第十二條第
    四項亦有明文。
二、本件受處分人即異議人甲○○於九十一年四月三十日，將其所有之車牌號碼ＣＳ
    －六一二九號自用小客車停放在台北市○○區○○路一三四巷口之交岔路口十公
    尺內，且駕駛人不在現場，而為台北市政府警察局文山第一分局復興派出所警員
    曾偉錠、曾榮湧相繼於該日上午十一時五十八分許、十五時五十三分許，以拍照
    之方式採證，並以受處分人違反道路交通管理處罰條例第五十六條第一項第一款
    之規定而逕行掣單連續舉發，經將舉發單送達受處分人後，受處分人於應到案日
    期前向原處分機關提出申訴，再經台北市交通事件裁決所裁罰，為原處分機關請
    舉發單位即台北市政府警察局文山第一分局調查結果，仍認受處分人有前開違規
    行為，原處分機關乃依前揭道路交通管理處罰條例第五十六條第一項第一款暨基
    準表之規定，於九十一年六月二十日分別以 北市裁三字第駕裁二二－ＡＴ００?
    三五四二號、北市裁三字第車裁二二－ＡＴ0000000號裁決書各裁處受處
    分人罰鍰九百元，共計一千八百元在案。
三、受處分人經本院傳喚未到庭應訊，然據其聲明異議狀異議意旨略以：停車位未劃
    任何紅色警戒線，乃道路設施不明；社區巷口，非交通繁忙交岔口，不准停車實
    令人不解；白天停車，乃呼應大眾工具之宣導，卻在同一天下午被連開二張罰單
    云云。
四、經查：受處分人於右開時間確有將其所有之車牌號碼ＣＳ－六一二九號自用小客
    車停放在台北市○○區○○路一三四巷口之交岔路口十公尺內而違規停車之違規
    事實，此為受處分人所不否認，復經證人即當時提出舉發之台北市政府警察局文
    山第一分局復興派出所警員曾榮湧到庭結證明確（見本院九十一年十一月二十一
    日訊問筆錄），又有逕行舉發之違規照片二幀在卷可稽，而本件受處分人違規停
    車之違規地點復確屬交岔路口無訛，此亦有台北市政府警察局交通警察大隊九十
    一年十二月六日北市警交大三字第０九一六００二八五００號函暨檢附之照片四
    幀在卷可參，而駕駛人應知交岔路口十公尺內臨時停車，除了會增加行進中車輛
    轉彎之困擾外，也會妨礙行進中車輛其駕駛人轉彎時之視野，故交岔路口十公尺
    內不得臨時停車，乃無待主管機關於交岔路口再設立任何標誌、標線，是本件受
    處分人違反道路交通管理處罰條例第五十六條第一項第一款之汽車駕駛人在禁止
    臨時停車處所停車之違規事實已臻明確，受處分人以該處並未劃設任何紅色警戒
    線，實屬道路設施不明，及該處並非交通繁忙之交岔路口，不准停車實令人不解
    云云置辯，顯不足採。再者，受處分人雖以其在該處停車竟被連續開二張罰單為
    辯，然依前開處理細則第十二條第四項之規定，逕行舉發汽車違反道路交通管理
    處罰條例第五十六條規定，駕駛人不在場者，每逾二小時，即得連續舉發之，是
    受處分人以此為由指摘舉發不當，求予撤銷原處分，亦非可採。
五、綜上所述，受處分人確有於前開時間在禁止臨時停車之交岔路口十公尺內違規停
    車之行為，從而原處分機關依前揭道路交通管理處罰條例第五十六條第一項第一
    款暨基準表之規定，分別以前開二裁決書裁處受處分人各罰鍰九百元，共計一千
    八百元，核無違誤，本件受處分人之異議為無理由，自應均將其異議駁回。
據上論斷，應依道路交通案件處理辦法第十九條，裁定如主文。
中      華      民      國      九十二      年      二      月    七    日
                                        臺灣臺北地方法院交通法庭
                                            法  官  黃  紹  紘
右正本證明與原本無異。
如不服本裁定，應於裁定送達後五日內向本院提出抗告狀。
                                            書記官  劉  新  怡
中      華      民      國      九十二      年      二      月    七    日


司法院資訊處製作；財團法人民間司法改革基金會備份。
